---
title: "Web_Scraping"
author: 'Aluno: Carlos Alberto Alves de meneses,20180003202'
date: "2023-02-24"
output: word_document
---

```{r setup, include=FALSE}
knitr::opts_chunk$set(echo = TRUE)
```

Executando a raspagem da web passo a passo, usando o pacote rvest R escrito por Hadley Wicham.

```{r}
#Baixando e carregando o pacote
install.packages("rvest")
#install.packages("selectrxml2")
install.packages("xml2")
library(rvest)
library(xml2)
#library(selectrxml2)
```

O pacote rvest define o link da página da web como o primeiro passo. Depois disso, rótulos apropriados devem ser definidos. A linguagem HTML edita o conteúdo usando várias tags e seletores. Esses seletores devem ser identificados e marcados para armazenamento de seu cinteúdo junto à embalagem da colheita. Em seguida, todos os dados gravados podem ser transformados em um conjunto de dados apropriado e a análise pode ser realizada.

Coletaremos um conjunto de dados de um blog sobre big data (www.devveri.com). Este site fornece informações úteis sobre big data, domínios de ciência de dados.

Vamos comerçar a coletar informações para descobrir quantos artigos existem em cada categoria.

**Para nosso projeto, queremos coletar informaçòes para descobrir as noticias sobre o nosso estado e cidade que estão sendo vinculadas nos principais portais de noticias, blog`s e redes sociais,**

* Para coletar as informações sobre quantos artigos temos para cada categoria, usaremos a URL da página de destino do site.

```{r}
#Armazenando a URL na vari/avel:

urls <- "http://devveri.com"
urls
```
